【裁判字號】    98,交聲,404
【裁判日期】    981030
【裁判案由】    聲明異議
【裁判全文】
臺灣嘉義地方法院交通事件裁定         98年度交聲字第404號
原處分機關  交通部公路總局嘉義區監理所
異  議  人
即受處分人  甲○○
上列受處分人因違反道路交通管理處罰條例事件，對於交通部公
路總局嘉義區監理所中華民國98年10月12日所為之處分（原處分
案號：嘉監裁字第裁70-MM0000000號）聲明異議，本院裁定如下
：
    主    文
異議駁回。
    理    由
一、異議人即受處分人甲○○之聲明異議意旨略以：伊當時行駛
    中係綠燈，在省道臺1線與南91線交岔路口，剛好變黃燈，
    伊就停駛，並無闖紅燈，因後面有車子，所以不能退回云云
    。
二、原處分意旨以：本件異議人駕駛車牌號碼MZ－7488號自用小
    客車，於民國98年7月22日上午7時30分許，行經臺南縣省道
    臺1線與南91線交岔路口時，因有汽車駕駛人，駕駛汽車不
    遵守道路交通標線指示之違規行為，經臺南縣警察局交通警
    察隊警員製單舉發，而依道路交通管理處罰條例第60條第2
    項第3款規定，裁處異議人罰鍰新臺幣（以下同）900元。
三、按汽車駕駛人，駕駛汽車不遵守道路交通標線、號誌之指示
    ，而本章各條無處罰之規定者，處900元以上1,800元以下罰
    鍰，道路交通管理處罰條例第60條第2項第3款定有明文。再
    按線條乃以實線或虛線標繪於路面或緣石上，用以管制交通
    之標線型態，設於路口之「白實線」，為停止線；設於有號
    誌之交岔路口、白色、寬30至40公分、依遵行方向之路面寬
    度劃設之白色橫向標線，為停止線，用以指示行駛車輛停止
    之界限，車輛停止時，其前懸部分不得伸越該線；車輛面對
    圓形紅燈表示禁止通行，不得超越停止線或進入路口，道路
    交通標誌標線號誌設置規則第149條第1項第1款第3目、第17
    0條第1項、第2項、第206條第5款第1目亦規定甚明。
四、經查：
（一）異議人駕駛車牌號碼MZ－7488號自用小客車，於98年7月2
      2日上午7時30分許，行經臺南縣省道臺1線與南91線交岔
      路口時，經警舉發有汽車駕駛人，駕駛汽車不遵守道路交
      通標線指示之違規行為，並經原處分機關交通部公路總局
      嘉義區○○○○道路交通管理處罰條例第60條第2項第3款
      規定，裁處異議人罰鍰900元之情，有臺南縣警察局98年8
      月1日南縣警交字第MM0000000號舉發違反道路交通管理事
      件通知單、原處分機關98年10月12日嘉監裁字第裁70-MM0
      000000號裁決書各1份在卷可稽，堪認屬實。
（二）又異議人確係於該路口燈號轉換為紅燈約1.8秒後，始駕
      車跨越該處之停止線，並在該處之行人穿越道前停下之情
      ，有臺南縣警察局98年10月22日南縣警交字第0981700793
      號函暨檢送之彩色採證照片1張附卷可查，其辯稱其於該
      燈號為黃燈之際即已駕車跨越該處之停止線云云，顯與事
      實不符，並不足採。是異議人有駕車於路口號誌顯示圓形
      紅燈時超越停止線之行為，應堪認定，其確有行車不遵守
      道路交通標線指示之違規事實甚明。
五、綜上，異議人於當時確有駕駛汽車不遵守道路交通標線指示
    之違規行為，已堪認定。從而，原處分機關依道路交通管理
    處罰條例第60條第1項第3款及違反道路交通管理事件統一裁
    罰基準表等規定，裁處異議人罰鍰900元，尚無違誤。異議
    人猶執前詞指摘原處分不當，為無理由，自應將其異議駁回
    。
據上論斷，應依道路交通管理處罰條例第87條第2項，道路交通
案件處理辦法第19條，裁定如主文。
中    華    民    國    98    年    10    月    30    日
                  交通法庭法  官  吳  育  霖
上列正本證明與原本無異。
如不服本裁定，應於裁定送達後5日內向本院提出抗告狀（應附
繕本）。
中    華    民    國    98    年    10    月    30    日
                          書記官  林  美  芳


司法院資訊處製作；財團法人民間司法改革基金會備份。
